【裁判字號】    96,訴,937
【裁判日期】    970108
【裁判案由】    毒品危害防制條例
【裁判全文】
臺灣基隆地方法院刑事判決               96年度訴字第937號
公  訴  人  臺灣基隆地方法院檢察署檢察官
被      告  乙○○
上列被告因違反毒品危害防制條例案件，經檢察官提起公訴（96
年度毒偵字第2404號），並經本院合議庭裁定由受命法官獨任進
行簡式審判程序，判決如下：
    主      文
乙○○施用第一級毒品，累犯，處有期徒刑拾月。
扣案之第一級毒品海洛因淨重壹點玖壹公克（不含包裝袋）沒收
銷燬之，包裝上開第一級毒品海洛因之包裝袋貳只、注射針筒貳
支均沒收。
    事實及理由
一、本件犯罪事實應補充「乙○○基於民國96年8月25 日上午11
    時許，在基隆市○○路161之1號11樓租屋處，將第一、二級
    毒品海洛因、安非他命摻水置入針筒內注射手臂之方式，施
    用第一、二級毒品海洛因、安非他命1 次（起訴書誤載於96
    年8月26日採尿前4日內某時，在不詳地點施用第二級毒品安
    非他命，此部分業據蒞庭檢察官當庭更正）。為警查獲第一
    級毒品海洛因共淨重1.91公克（不含包裝）其所有供施用第
    一級毒品海洛因用之包裝上開毒品之包裝袋2只、注射針筒2
    支。」、證據應補充；「被告於本院準備程序及審判程序之
    自白及法務部調查局96年10月1日調科壹字第09623070500號
    鑑定書。」、應適用之法條應補充：「被告持有第一、二級
    毒品海洛因、安非他命係供施用，其持有之低度行為應為施
    用之高度行為所吸收，均不另論罪。被告以一施用行為，同
    時施用第一、二級毒品海洛因，安非他命，為一行為觸犯二
    罪名之想像競合犯，應從一重之施用第一級毒品罪論處，公
    訴人誤認係犯意各異、行為互殊之分論併罰關係，尚有未洽
    ，附此說明。扣案之第一級毒品海洛因共淨重1.91公克（不
    含包裝），為查獲之毒品，不論屬於被告與否，應依毒品危
    害防制條例第18條笫1 項前段之規定宣告沒收銷燬之；又包
    裝上開第一級毒品海洛因之包裝袋2只、注射針筒2支，為犯
    罪行為人即被告所有，供施用第一級毒品海洛因所用之物，
    業據被告供明在卷，均應依刑法第38條第1項第2款之規定宣
    告沒收。」外，餘均引用如附件檢察官起訴書之記載。
二、據上論斷，應依刑事訴訟法第273 條之1第1項、第284條之1
    、第299條第1項前段、第310條之2、第454條第2項，毒品危
    害防制條例第10條第1項、第18 條笫1項前段、第23條第2項
    ，刑法第11條、第47條第1項、第55 條、第38條第1項第2款
    ，判決如主文。
本案經檢察官甲○○到庭執行職務。
中    華    民    國    97    年    1    月    8    日
                  刑事第四庭法  官    何怡穎
以上正本證明與原本無異。
對於本件判決如有不服，應於收受送達後10日內，向本院提出上
訴書狀，上訴於臺灣高等法院，並按他造當事人之人數附具繕本
。
中    華    民    國    97    年    1    月    8    日
                            書記官    鄭梅君
附錄本案論罪科刑法條：
毒品危害防制條例第10條
施用第一級毒品者，處 6 月以上 5 年以下有期徒刑。
施用第二級毒品者，處 3 年以下有期徒刑。
附件：
臺灣基隆地方法院檢察署檢察官起訴書
                                    96年度毒偵字第2404號
    被      告  乙○○  男  35歲（民國○○年○○月○○日生）
                        籍設基隆市○○區○○路45之5號
                        現居基隆市○○區○○路161之1號11
                            樓
                        國民身分證統一編號：Ｚ000000000號
上列被告因違反毒品危害防制條例案件，業經偵查終結，認應提
起公訴，茲敘述犯罪事實、證據並所犯法條如下：
        犯罪事實
一、乙○○前因施用毒品案件，經觀察、勒戒後，認無繼續施用
    毒品之傾向，由本署檢察官於民國88年2月12日以88年度偵
    緝字第55號為不起訴處分確定後，復因施用第一、二級毒品
    案件，經觀察、勒戒後，認有繼續施用毒品之傾向，先送強
    制戒治，並經臺灣基隆地方法院於88年12月15日以88年度訴
    字第633號各判處有期徒刑8月、5月確定，應執行有期徒刑1
    年。又因2次同時施用第一、二級毒品案件，經同法院分別
    於94年8月17日以94年度訴字第501號判處有期徒刑1年、同
    年12月30日以94年度訴字第953號判處有期徒刑10月確定，
    上開2罪應執行有期徒刑1年8月，嗣再經減刑為應執行有期
    徒刑10月，於96年8月16日執行完畢。嗣其猶不知悔改，復
    於96年8月26日採尿前4日內某時，在不詳地點施用第二級毒
    品甲基安非他命；又另行起意，於96年8月25日上午11時許
    ，在基隆市○○區○○路161之1號11樓住處施用第一級毒品
    海洛因，為警於96年8月26日下午2時30分許，在上址處查獲
    ，並扣得第一級毒品海洛因2包（淨重1.91公克）及其所有
    供施用毒品之器具注射針筒2支。
二、案經臺北縣政府警察局金山分局報告偵辦。
        證據並所犯法條
一、訊據被告乙○○雖僅坦承上揭時施用海洛因之犯行，惟查被
    告之尿液經檢驗呈毒品嗎啡、甲基安非他命陽性反應，有台
    灣檢驗科技股份有限公司尿液檢驗報告附卷可稽，並有第一
    級毒品海洛因2包（淨重1.91公克）及施用毒品之器具注射
    針筒2支扣案可資佐證，復有不起訴處分書、聲請簡易判決
    處刑書、刑事判決及刑案資料查註紀錄表在卷可參，被告犯
    嫌均堪予認定。
二、核被告所為，係犯毒品危害防制條例第10條第1、2項之施用
    第一、二級毒品罪嫌。所犯施用第一級毒品海洛因及第二級
    毒品甲基安非他命之犯行，犯意各異，行為互殊，請予分論
    併罰。再被告於受有期徒刑執行完畢後，5年內故意再犯有
    期徒刑以上之罪，有本署刑案資料查註紀錄表附卷可稽，請
    依累犯規定加重其刑。扣案之毒品，請依同條例第18條第1
    項前段規定宣告沒收並諭知銷燬；施用毒品之器具，請依刑
    法第38條第1項第2款規定宣告沒收。
三、依毒品危害防制條例第23條第2項、刑事訴訟法第251條第1
    項提起公訴。
    此  致
臺灣基隆地方法院
中    華    民    國    96    年    10    月    29    日
                              檢察官  林  伯  宇
本件正本證明與原本無異
中    華    民    國    96    年    11    月    2     日
                              書記官  辜  鈞  珩
附錄所犯法條：
毒品危害防制條例第10條
施用第一級毒品者，處 6 月以上 5 年以下有期徒刑。
施用第二級毒品者，處 3 年以下有期徒刑。


司法院資訊處製作；財團法人民間司法改革基金會備份。
